【裁判字號】    88,訴緝,32
【裁判日期】    890915
【裁判案由】    違反毒品危害防制條例
【裁判全文】
臺灣新竹地方法院刑事判決                        八十八年度訴緝字第三二號
    公  訴  人  臺灣新竹地方法院檢察署檢察官
    被      告  乙○○
    選任辯護人  朱富賢
右列被告因違反毒品危害防制條例等案件，經檢察官提起公訴（八十七年度偵字第二
０八三號）及移送本院併案審理（臺灣基隆地方法院檢察署八十七年度偵字第二０二
九號，本院判決如左：
    主  文
乙○○非法販賣化學合成麻醉藥品未遂，累犯，處有期徒刑年。化學合成麻醉藥品
安非他命貳包（合計毛重點陸公克，淨重貳點貳陸公克），沒收。又偽造署押，
足以生損害於公眾及他人，累犯，處有期徒刑捌月。臺灣基隆地方法院檢察署八十七
年度偵字第二０二九號偵查卷內基隆市警察局八十七年四月三日下午六時十分暨同日
下午六時四十分警訊筆錄上偽造之「庚○○」簽名貳枚與指押捌枚之署押、同卷內基
隆市警察局權利事項告知單上偽造之「庚○○」簽名與指押各壹枚之署押、臺灣基隆
地方法院檢察署八十七年度偵字第一四八一號偵查卷內八十八年四月三日偵訊筆錄上
偽造之「庚○○」簽名壹枚之署押及偽造之「庚○○」名義汽車駕駛執照壹枚，均沒
收。應執行有期徒刑年陸月，化學合成麻醉藥品安非他命貳包（合計毛重點陸
公克，淨重貳點貳陸公克）、臺灣基隆地方法院檢察署八十七年度偵字第二０二九號
偵查卷內基隆市警察局八十七年四月三日下午六時十分暨同日下午六時四十分警訊筆
錄上偽造之「庚○○」簽名貳枚與指押捌枚之署押、同卷內基隆市警察局權利事項告
知單上偽造之「庚○○」簽名與指押各壹枚之署押、臺灣基隆地方法院檢察署八十七
年度偵字第一四八一號偵查卷內八十八年四月三日偵訊筆錄上偽造之「庚○○」簽名
壹枚之署押及偽造之「庚○○」名義汽車駕駛執照壹枚，均沒收。
    事  實
乙○○曾於民國八十三年間先因違反槍砲彈藥刀械管制條例案件，經臺灣板橋地方法
院判處有期徒刑三月，緩刑二年確定；旋又因竊盜案件，再經臺灣基隆地方法院判處
有期徒刑八月確定，前開緩刑宣告乃經撤銷，而併予執行，嗣於八十五年四月十七日
經假釋出獄，甫於八十五年六月二十一日因假釋期滿執行完畢，竟仍不知悔改，緣因
甲○○（乙○○、甲○○、熊美華施用第二級毒品安非他命部分另為公訴不受理判決
）於八十七年四月七日十二時十分許，在新竹市○○街五一號，因非法吸用化學合成
麻醉藥品安非他命（即麻品藥品管理條例修正為毒品危害防制條例之第二級毒品安非
他命）為警查獲，嗣經警追查化學合成麻醉藥品（即第二級毒品）安非他命之來源，
甲○○即向警表示曾聽聞乙○○販賣化學合成麻醉藥品（即第二級毒品）安非他命，
並願配合警方誘捕乙○○，隨即以電話與乙○○使用之0000000000號行動
電話聯絡，而向乙○○虛偽表示欲購買新臺幣（下同）五千元之化學合成麻醉藥品（
即第二級毒品）安非他命，旋乙○○不知上情即予應允，而意圖為牟取不法利益，乃
基於非法販賣化學合成麻醉藥品（即第二級毒品）安非他命之犯意，依約定於同日下
午三時許，駕駛車牌號碼ＥＫ－九四五九號自用小客車搭載不知情之女友（現為乙○○之配偶）戊○○至新竹市○○路與北大路口之中山加油站前交易，然旋即為現場埋
伏之警員查獲，並扣得其持有之化學合成麻醉藥品（即第二級毒品）安非他命二包（
合計毛重三．三六公克，淨重二．二六公克），且因甲○○本即無購買化學合成麻醉
藥品（即第二級毒品）安非他命之意，雙方跟本無法達成合意亦無法得逞。又乙○○
於八十六年間因違反麻醉藥品管理條例案件，經臺灣板橋地方法院判處有期徒刑六月
確定，惟因逃亡拒到案執行，而經臺灣板橋地方法院檢察署發佈通緝，詎其於通緝期
間，於偶然之機會知悉庚○○之身分資料（包括出生年月日、身分證統一編號、住所
等），乃為圖掩飾身分，竟與某不詳年籍姓名成年男子共同基於偽造特種文書汽車駕
駛執照之犯意聯絡，雙方約定由乙○○支付三萬元之代價，而由該不詳年籍姓名成年
男子負責偽造「庚○○」名義之汽車駕駛執照，嗣於八十七年三月間某日，乙○○先
將本人照片一張及庚○○之年籍資料寄交該不詳年籍姓名成年男子，旋於約一星期後
某日（亦為八十七年三月間）下午五時許，乙○○與該不詳年籍姓名成年男子即在國
道中山高速公路湖口交流道附近，由該不詳年籍姓名成年男子將偽造之「庚○○」名
義汽車駕駛執照交付乙○○，乙○○亦當場將三萬元交付該不詳年籍姓名成年男子，
足以生損害於庚○○及公路監理單位對於汽車駕駛執照管理之正確性。乙○○取得偽
造之「庚○○」名義汽車駕駛執照後，即基於行使偽造特種文書汽車駕駛執照之概括
犯意及偽造署押之犯意，先於八十七年四月三日十四時十分許，在基隆市○○路三一
九號，因違反槍砲彈藥刀械管制條例案件為警查獲時，乃冒名「庚○○」，並於同日
下午五時十分許，在基隆市警查局刑警隊經濟組辦公室內警訊時行使前開偽造之「庚○○」名義汽車駕駛執照，復基於接續偽造署押之單一犯意，在權利事項告知單（一
式二聯）上偽造「庚○○」之簽名與指押各一枚之署押；旋於同日下午六時十分許警
訊時，又表示願接受夜間訊問，而在基隆市警察局警訊筆錄上偽造「庚○○」之簽名
與指押各一枚之署押；又於同日下午六時四十分許警訊後，在基隆市警察局警訊筆錄
上偽造「庚○○」之簽名與指押各一枚之署押，並於警訊筆錄間縫處偽造「庚○○」
指押六枚之署押；又於同日晚上，經警隨案移送至台灣基隆地方法院檢察署檢察官偵
訊時，再次行使偽造之「庚○○」名義汽車駕駛執照，且在偵訊筆錄上偽造「庚○○
」簽名一枚之署押，而接續偽造「庚○○」署押。嗣其經台灣基隆地方法院檢察署檢
察官諭知具保停止羈押後，又於八十七年四月七日下午三時許，在新竹市○○路與北
大路口之中山加油站前，因前開違反麻醉藥品管理條例案件為新竹市警察局查獲，並
扣得其持有之化學合成麻醉藥品（即第二級毒品）安非他命二包（合計毛重三．三六
公克，淨重二．二六公克），旋又帶警至桃園縣楊梅鎮○○○街六一號七樓其租住處
扣得其持有供施用之化學合成麻醉藥品（即第二級毒品）安非他命四包（合計毛重六
．七二公克，淨重五．五六公克）及其所有供非法吸用化學合成麻醉藥品（即第二級
毒品）安非他命所用之吸用器二組、玻璃頭三個、分裝袋十二個、含有安非他命殘渣
之空袋二個。詎其被查獲時，竟又基於前開行使偽造特種文書汽車駕駛執照之概括犯
意，猶當場冒名「庚○○」，並再度行使偽造之「庚○○」名義汽車駕駛執照應訊，
迄至同日晚上約十時許，始經警識破查獲，並扣得其所有之偽造「庚○○」名義汽車
駕駛執照一枚，使「庚○○」處於受刑事追訴之危險及妨礙偵查機關對於犯罪行為人
之追訴，而足以生損害於「庚○○」及偵查機關偵查案件之正確性。案經新竹市警察
局、基隆市警察察局先後報告臺灣新竹、基隆地方法院檢察署檢察官偵查起訴及移送
本院併案審理。
    理  由
一、訊據被告乙○○固坦承有前揭行使偽造特種文書犯行，惟矢口否認有非法販賣化
    學合成麻醉藥品未遂犯行，辯稱：甲○○係打電話邀伊去他家，又因熊美華欠伊
    一萬元，甲○○在電話中乃提到要代熊美華還伊五千元云云。然查：
（一）右揭被告與某不詳年籍姓名成年男子共同偽造特種文書即被害人「庚○○」汽
      車駕駛執照一枚後，先於八十七年四月三日十四時十分許，在基隆市○○路三
      一一九號，與王世文（另由臺灣基隆地方法院檢察署檢察官偵辦）因違反槍砲
      彈藥刀械管制條例及麻醉藥品管理條案件為警查獲時，乃冒名「庚○○」，並
      於同日下午五時十分許，在基隆市警查局刑警隊經濟組辦公室內警訊時行使前
      開偽造之「庚○○」名義汽車駕駛執照，復接續在權利事項告知單（一式二聯
      ）上偽造「庚○○」之簽名與指押各一枚之署押；旋於同日下午六時十分許警
      訊時，又表示願接受夜間訊問，而在基隆市警察局警訊筆錄上偽造「庚○○」
      之簽名與指押各一枚之署押；又於同日下午六時四十分許警訊後，在基隆市警
      察局警訊筆錄上偽造「庚○○」之簽名與指押各一枚之署押，並於警訊筆錄間
      縫處偽造「庚○○」指押六枚之署押；又於同日晚上，經警隨案移送至台灣基
      隆地方法院檢察署檢察官偵訊時，再次行使偽造之「庚○○」名義汽車駕駛執
      照，且在偵訊筆錄上偽造「庚○○」簽名一枚之署押。又被告復於八十七年四
      月七日下午三時許，在新竹市○○路與北大路口之中山加油站前為警查獲時，
      猶當場冒名「庚○○」，並再度行使偽造之「庚○○」名義汽車駕駛執照應訊
      ，迄至同日晚上約十時許，始經警識破查獲之事實，業據被告於本院審理時供
      述綦詳，核與被害人庚○○指述之情節相符，並經本院當庭勘驗被害人庚○○
      之汽車駕駛執照與扣案之偽造「庚○○」名義汽車駕駛執照各一枚無訛，有本
      院八十九年六月七日訊問筆錄及偽造「庚○○」簽名及署押之警訊筆錄、權利
      事項告知單（參臺灣基隆地方法院檢察署八十七年度偵字第二０二九號偵查卷
      卷附之基隆市警察局刑事案件偵查卷宗）在卷足稽，復有偽造之「庚○○」名
      義汽車駕駛執照一枚扣案足資佐證，足見被告此部分之自白，確與事實相符。
      據此，事證已臻明確，被告此部分犯行堪以認定。至被告於八十七年四月三日
      晚上，在臺灣基隆地方法院檢察署八十七年度偵字第一四八一號偵查卷內檢察
      官偵訊筆錄內偽造之「庚○○」簽名署押一枚，雖經本院多方調閱無著，然此
      部分既經被告自白，參以被告係經警隨案移送臺灣基隆地方法院檢察署，而經
      臺灣基隆地方法院檢察署檢察官偵訊後諭知具保停止羈押，顯然被告自白經檢
      官偵訊後，在偵訊筆錄內偽造之「庚○○」簽名署押一枚之事實，應與事實相
      符，附此敘明。
（二）第查，被告前揭非法販賣化學合成麻醉藥品未遂之犯行，確係因甲○○於八十
      七年四月七日十二時十分許，在新竹市○○街五一號，因非法吸用化學合成麻
      醉藥品安非他命為警查獲，嗣經警追查化學合成麻醉藥品安非他命之來源，甲○○即向警表示曾聽聞被告販賣化學合成麻醉藥品安非他命，並願配合警方誘
      捕乙○○，隨即以電話與被告使用之0000000000號行動電話聯絡，
      而向被告虛偽表示欲購買五千元之化學合成麻醉藥品安非他命，旋被告不知上
      情即予應允，乃基於非法販賣化學合成麻醉藥品安非他命之犯意，依約定於同
      日下午三時許，駕駛車牌號碼ＥＫ－九四五九號自用小客車搭載不知情之女友
      （現為乙○○之配偶）戊○○至新竹市○○路與北大路口之中山加油站前交易
      ，然旋即為現場埋伏之警員查獲，並扣得被告持有之化學合成麻醉藥品安非他
      命二包（合計毛重三．三六公克，淨重二．二六公克），旋被告又帶警至桃園
      縣楊梅鎮○○○街六一號七樓其租住處扣得其持有供施用之化學合成麻醉藥品
      安非他命四包（合計毛重六．七二公克，淨重五．五六公克）及其所有供非法
      吸用化學合成麻醉藥品安非他命所用之吸用器二組、玻璃頭三個、分裝袋十二
      個、含有安非他命殘渣之空袋二個等情，業據證人甲○○於警訊及檢察官偵訊
      時證述屬實，核與證人即警員己○○於本院訊問時證述之情節相符（參本院八
      十七年度訴緝字第二九號案卷八十八年一月六日訊問筆錄）。且被告於警訊中
      及檢察官偵訊時亦坦稱被查獲時確係要將價值五千元之安非他命交給甲○○等
      情，參以證人甲○○同時證稱：伊在此之前未曾向被告買過安非他命，但曾聽
      過被告有在販賣安非他命，因此協助警方打電話向被告購買五千元安非他命，
      而誘捕被告等語綦詳，顯然證人甲○○、己○○前開證述係為誘捕被告，而虛
      偽向被告表示欲購買五千元安非他命，應確係屬實，堪足採信。至被告於警訊
      中初始辯稱：甲○○係向伊借用五千元安非非他命云云；繼之，於檢察官真訊
      時又先後辯稱：「不是要賣，是因為我經常上台北，帶安非他命在身上準備吸
      用」（參八十七年四月八日偵訊筆錄）、「．．．當天他打電話給我，問我有
      沒有安非他命，我說見了面再．．．我當天帶了二包，身上一包，車上也有一
      包，我是要給他，並不是要賣給他的」云云（參八十七年四月二十三日偵訊筆
      錄）；嗣於本院審理時又翻異供述，而先後辯稱：「．．．周某是表示要替熊
      美華還我錢，還我五千元．．．因熊女要住院向我借錢．．．周某表示要替熊
      女還錢，而且他說其沒安，叫我帶過去給他，我有聽到周某講到五千元，我問
      周某五千元作何用，是否替熊女還，周某說都可以．．．」（參參本院八十七
      年度訴緝字第二九號案卷八十七年十一月三十日訊問筆錄）、「他有打電話給
      我，但不是要向我買安非他命，他約我在被查獲地點等他，他說要去他家，沒
      有說什麼原因，電話中我沒有聽到他有說五千元之事，電話中都沒有講到錢的
      事」、「（之前你為何稱五千元是他要還你的？）因熊美華有欠我錢，他說鰾
      替熊美華還我錢」云云（均參本院八十八年度訴緝字第三二號案卷八十九年九
      月四日審判筆錄）。然熊美華於警訊及偵查中則均未提及有欠被告金錢之事；
      甲○○於本院訊問時更明白證稱與熊美華僅係點頭之交，且與熊美華並無債務
      關係等情明確（參本院八十七年度訴緝字第二九號案卷八十八年三月八日訊問
      筆錄）。足見被告前開所辯非但前後不一，且與事實完全不符，顯係意圖卸責
      之詞，洵無足採。至證人甲○○嗣後於本院訊問時改稱伊係打電話向綽號「阿
      榮」買五千元安非他命，但「阿榮」並非被告云云，乃係事後迴護被告之詞，
      亦無足採。此外，復有現場扣得被告持有之白色晶體二包及在桃園縣楊梅鎮○○○街六一號七樓被告租住處扣得被告持有供施用之白色晶體四包、吸用器二
      組、玻璃頭三個、分裝袋十二個、含有安非他命殘渣之空袋二個可資佐證。且
      前開扣案之白色晶體經鑑驗結果，現場扣得被告持有之白色晶體二包確係化學
      合成麻醉藥品安非他命（合計毛重三．三六公克，淨重二．二六公克）；另在
      被告租住處扣得被告持有之白色晶體四包亦係化學合成麻醉藥品安非他命（合
      計毛重六．七二公克，淨重五．五六公克），此有法務部調查局八十七年七月
      三十一日（８７）陸字第８７０５４４６８號檢驗通知書一份附卷可參（附於
      本院八十七年度訴字第二七一號案卷內）。據此，事證亦已明確，被告此部分
      之犯行亦洵堪認定。
二、按安非他命係甲基苯乙胺化學合成麻醉之藥品，具有輕為之成癮性，服用後會產
    生依賴性、耐藥性，並引起不安、頭昏、顫抖、亢進性反應、失眠、焦慮、譫妄
    、慢性中毒、精神障礙、類似經神分裂症之錯覺、幻覺、妄想及伴有行動與性格
    異常等副作用，其劑量增大時，甚或導致死亡，而慣用者由於精神錯亂，更具暴
    力攻擊及反社會行為、自殺等傾向，後果堪虞，尤以戒解不易，是以行政院衛生
    署於民國七十九年十月九日以衛署藥字第九０四一四二號公告列為麻醉藥品管理
    條例第二條第四款「化學合成類麻醉藥品類」管理，禁止於醫療上使用，不得非
    法輸入、製造、運輸、販賣、持有、施打或吸用，並自七十九年十月十一日起生
    效。查本件同案被告甲○○係為配合警方誘捕被告乙○○，乃向被告乙○○虛偽
    表示購買化學合成麻醉藥品安非他命，被告乙○○乃意圖牟取不之法利益而應允
    ，旋基於非法販賣化學合成麻醉藥品安非他命之犯意，著手實施販賣化學合成麻
    醉藥品安非他命，惟因同案被告甲○○自始即係為配合警方誘捕被告乙○○，原
    即無向被告乙○○購買化學合成麻醉藥品安非他命之意，而無法達成販賣之合意
    ，故核被告乙○○此部分所為係犯修正前麻醉藥品管理條例第十三條之一第三項
    、第二項第一款之非法販賣化學合成麻醉藥品未遂罪。第查，被告非法販賣化學
    合成麻醉藥品安非他命未遂之行為，係發生於八十七年五月二十二日公布施行之
    毒品危害防制條例之前，而比較毒品危害防制條例第四條第五項、第二項販賣第
    二級毒品未遂罪之法定刑與被告行為時之修正前麻醉藥品管理條例第十三條之一
    第三項、第二項第一款之非法販賣化學合成麻醉藥品未遂罪之法定刑結果，乃以
    行為時之法律即修正前麻醉藥品管理條例第十三條之一第五項、第二項第一款之
    非法販賣化學合成麻醉藥品未遂罪有利於被告，爰依刑法第二條第一項但書之規
    定，適用較有利於行為人之法律即修正前之麻醉藥品管理條例第十三條之一第三
    項、第二項第一款之非法販賣化學合成麻醉藥品未遂罪處斷。至麻醉藥品管理條
    例固經修正為管制藥品管理條例，並於八十八年六月二日經總統公布施行，然依
    該條例第三十七條之規定，有關販賣管制藥品行為之處罰仍依毒品危害防制條例
    之規定處罰，故該條例修正時雖已未就刑罰自設規定，惟有關非法販賣管制藥品
    即化學合成麻醉藥品安非他命未遂之刑罰，仍應回歸舊法即修正前麻醉藥品管理
    條例第十三條之一第三項、第二項第一款之規定，附此敘明。又被告偽造特種文
    書汽車駕駛執照後進而行使，並偽造他人署押，足以生損害於公眾及他人，所為
    係另犯刑法第二百十六條、第二百十二條之行使偽造特種文書罪及同法第二百十
    七條第一項之偽造署押罪（被告所犯同法第二百十七條第一項之罪，原未經起訴
    ，惟仍為本件起訴效力範圍所及，詳如後述）。公訴人認被告上開所犯行使偽造
    特種文書犯行部分，係犯行使變造特種文書罪，乃尚有未洽，惟二者雖犯同法條
    ，然罪名既有不同，起訴法條仍應予變更。其與某不詳年籍姓名成年男子間就上
    開偽造特種文書犯行部分，有共同之犯意聯絡及行為之分擔，均為共同正犯。又
    其偽造特種文書汽車駕駛執照上偽造之公印文為偽造特種文書之一部行為，應不
    另論罪；又偽造特種文書汽車駕駛執照後進而行使，低度之偽造行為亦應為高度
    之行使行為所吸收，亦不另論罪。至其先後多次行使偽造特種文書汽車駕駛執照
    ，時間緊接，手法相同，反覆為之，所犯又係構成要件相同之罪名，顯係基於概
    括之犯意為之，應依連續犯之規定論以一罪。又其所犯連續行使偽造特種文書及
    偽造署押二罪，乃有手段目的之牽連關係，應依刑法第五十五條牽連犯之規定，
    從一重依刑法第二百十七條第一項之偽造署押罪處斷。又被告於八十七年四月三
    日行使偽造特種文書及偽造署押部分（即臺灣基隆地方法院檢察署八十七年度偵
    字第二０二九號併案部分），雖未經起訴，惟此部分與公訴意旨被告行使偽造特
    種文書部分，分別有連續犯及牽連犯之裁判上一罪關係，本院自應併予審理，合
    應敘明。另其所犯修正前之麻醉藥品管理條例第十三條之一第三項、第二項第一
    款之非法販賣化學合成麻醉藥品未遂罪及刑法第二百十七條第一項之偽造署押罪
    ，罪名不同，犯意各別，應予分論併罰。第查，被告乙○○曾於民國八十三年間
    先因違反槍砲彈藥刀械管制條例案件，經臺灣板橋地方法院判處有期徒刑三月，
    緩刑二年確定；旋又因竊盜案件，再經臺灣基隆地方法院判處有期徒刑八月確定
    ，前開緩刑宣告乃經撤銷，而併予執行，嗣於八十五年四月十七日經假釋出獄，
    甫於八十五年六月二十一日因假釋期滿執行完畢之事實，有臺灣新竹地方法院檢
    察署刑案資料查註紀錄表在卷足稽，茲於執行完畢後五年以內再犯有期徒刑以上
    之上開二罪，均應論以累犯，並均依法加重其刑。惟被告乙○○所犯修正前之麻
    醉藥品管理條例第十三條之一第三項、第二項第一款之非法販賣化學合成麻醉藥
    品未遂罪部分，尚屬未遂階段，此部分應依刑法第二十六條前段之規定，按既遂
    犯之刑度減輕其刑，並依先加後減之法例為之。爰爰審酌被告有槍炮彈藥刀械管
    制條例、竊盜、違反麻醉藥品管理條例等前科紀錄，有前開臺灣新竹地方法院檢
    察署刑案資料查註紀錄表在卷足稽，素行不良，竟為牟取不法利益，而販賣化學
    合成麻醉藥品安非他命，損害國民之健康，惟販賣行為尚屬未遂階段，又為逃避
    通緝，乃偽造他人之汽車駕駛執照行使，進而又於被查獲後冒名應訊、偽造他人
    署押，使他人陷於被追訴之虞，並生損害於偵查機關偵查案件之正確性，犯罪手
    段、情節及所生危害均非輕，惟念其自始即坦承行使偽造特種文書及偽造他人署
    押犯行，參以其就非法販賣化學合成麻醉藥品安非他命則飾詞狡辯等逼切情狀，
    分別酌予量處如主文所示之刑，並定應執行刑。至扣案之被告持有原欲販賣之化
    學合成麻醉藥品安非他命二包（合計毛重三．三六公克，淨重二．二六公克），
    係違禁物，應依刑法第三十八條第一項第一款規定宣告沒收；另臺灣基隆地方法
    院檢察署八十七年度偵字第二０二九號偵查卷內基隆市警察局八十七年四月三日
    下午六時十分暨同日下午六時四十分警訊筆錄上偽造之「庚○○」簽名二枚與指
    押八枚之署押、同卷內基隆市警察局權利事項告知單上偽造之「庚○○」簽名與
    指押各一枚之署押、臺灣基隆地方法院檢察署八十七年度偵字第一四八一號偵查
    卷內八十八年四月三日偵訊筆錄上偽造之「庚○○」簽名一枚之署押，則依刑法
    第二百十九條規定，不問屬於犯人與否，均應宣告沒收；又偽造之「庚○○」名
    義汽車駕駛執照一枚，係被告所有，且係被告因偽造特種文書犯罪所得之物，亦
    應依刑法第三十八條第一項第三款規定宣告沒收。至被告另持有之化學合成麻醉
    藥品安非他命四包（合計毛重六．七二公克，淨重五．五六公克），並無證據足
    以證明係被告為販賣而販入或欲賣出，被告復辯稱係供自己吸用等情；另吸用器
    二組、玻璃頭三個、分裝袋十二個、含有安非他命殘渣之空袋二個，亦均係被告
    所有供非法吸用化學合成麻醉藥品安非搭命所用之物，自均無從於本案被告所犯
    非法販賣化學合成麻醉藥品未遂罪部分併予宣告沒收，附此敘明。
三、第查，本院於本案審理中依職權調查結果，被告乃另於八十七年九月十七日冒名
    「丁○○」向新竹市北區戶政事務所冒領補發「丁○○」國民身分證，有本院調
    取之冒名補領國民身分證申請書在稽；嗣被告於八十七年十二月間，因與他人使
    用盜領第三人之信用卡消費，而為警查獲，乃冒名「丁○○」應訊，業據被告供
    述屬實。又被告另於八十八年間，亦以打電話向信用卡發卡銀行冒稱被害人丙○○等人遺失新用卡，欲申請補發新卡，再持偽造之丙○○駕駛執照至郵局攔截發
    卡銀行補發之新卡，旋以該補發之新卡盜刷使用，並涉有多起冒領信用卡盜刷案
    件，嗣於八十八年七月間為警查獲時，即又以偽造之丙○○駕駛執照冒名應訊，
    此亦據被告於警訊中供述甚明，有本院調取之臺灣桃園地方法院檢察署八十八年
    度偵字第一六六０號偵查卷卷附警訊筆錄在卷足參；被告又於八十九年七月間，
    再度以向花旗銀行掛失之方式，而冒領被害人宣明智家人之五張信用卡盜刷使用
    ，並另涉其他偽造文書等罪嫌，亦據被告於臺灣新竹地方法院檢察署八十九年度
    偵字第四一七一號案件警訊中供述明確。綜據上述，被告前開冒領補發「丁○○
    」之國民身分證、偽造丙○○駕駛執照等，嗣後均係因涉盜刷他人信用卡被查獲
    後，分別冒名「丁○○」、「丙○○」之名義應訊，顯然被告係因冒領他人信卡
    盜刷，而預備被查獲時，為達掩飾身分之目的，乃冒領補發「丁○○」之國民身
    分證及偽造丙○○之駕駛執照以供被查獲時使用，進而於冒名未被揭穿下，冒名
    應訊而偽造「丁○○」、「丙○○」等人署押甚明，核與前開單純為逃避追緝，
    而購買偽造之「庚○○」駕駛執照，並於被緝獲時冒名「庚○○」應訊，且在警
    訊筆錄、權利事項告知單、偵訊筆錄上偽造「庚○○」之署押等情，乃完全不同
    。況被告申請冒領補發「丁○○」之國民身分證及持偽造之丙○○駕駛執照犯行
    ，乃距被告前開論罪之偽造暑押等犯行，或相距達五個月以上，或相距達一年以
    上之時間，參以被告申請冒領補發「丁○○」之國民身分證時，並未遭通緝，而
    係迄至八十七年十二月二十四起始遭通緝，有查捕逃犯作業個別查詢報表附卷足
    參（附於本院八十八年度他字第二０號案卷內），亦足證被告此部分犯行，應均
    係另行起意，而與前開偽造「庚○○」駕駛執照，並冒名「庚○○」應訊，且在
    警訊筆錄、權利事項告知單、偵訊筆錄上偽造「庚○○」之署押犯行無涉。被告
    供稱申請冒領補發「丁○○」之國民身分證係為逃避通緝云云，事後又改稱係認
    為即將被通緝，為掩飾身分，而申請冒領補發「丁○○」之國民身分證云云，經
    核均與被告最早係於八十七年十二月二十四日始遭通緝之情形不合，應事後為達
    適用連續犯之規定，而故為不實陳述之詞。綜上，被告前開另涉多起偽造文書、
    詐欺等罪嫌，應與本案被告論罪之偽造署押、行使為造特種文書罪無何裁判上一
    罪關係，自非本案起訴效力範圍所及，本院不得予以審理，應由相關檢察署檢察
    官自行偵處，一併敘明。
據上論斷，應依刑事訴訟法第二百九十九條第一項前段、第三百條，麻醉藥品管理條
例第十三條之一第三項、第二項第一款、刑法第十一條前段、第二條第一項、第二百
十七條第一項、第二十八條、第五十六條、第二百十六條、第二百十二條、第五十五
條、第四十七條、第二十六條前段、第五十一條第五款、第二百十九條、第三十八條
第一項第一款、第三款，罰金罰鍰提高標準條例第一條前段，判決如主文。
本案經檢察官林李嘉到庭執行職務。
中        華        民        國    八十九    年      九    月    十五  日
                                    臺灣新竹地方法院刑事第一庭
                                        法  官
右正本證明與原本無異。
如不服本判決，應於判決送達後十日內向本院提出上訴狀（應附繕本），上訴於臺灣
高等法院。
                                        書記官
中        華        民        國    八十九    年      九    月          日
附錄：
毒品危害防制條例第四條第五項、第二項：
製造、運輸、販賣第二級毒品者，處無期徒刑或七年以上有期徒刑，得併科新臺幣七
百萬元以下罰金。
前項之未遂犯罰之。
麻醉藥品管理條例第十三條之一第二項第一款：
違反前條之規定，其屬於第二條第四款之麻醉藥品者，依左列規定處罰：
第一款：非法輸入、製造、運輸、販賣者，處五年以上有期徒刑，得併科五萬元以下
罰金。
麻醉藥品管理條例第十三條之一第三項：
前項第一款之未遂犯罰之。
刑法第二百十七條第一項：
偽造．．．署押，足以生損害於公眾或他人者，處三年以下有期徒刑。


司法院資訊處製作；財團法人民間司法改革基金會備份。
